# 政府拆迁相关账务处理

提问人：taocean 时间：2020-08-08 10:03:00
请问陈版，问题如下，谢谢！@chenyiwei
1 、老厂房被列入政府拆迁计划，未与政府签订协议，已预收部分拆迁款，并已交付钥匙；
2 、厂房原处于出租状态，账列投资性房地产， 3 月退租、腾空， 7 月交付钥匙给政府。
请问：
1 、 3 月退租时是否需改列持有待售？是否符合准则？
2 、 7 月交钥匙时，是否应做资产处置，但政府拆迁协议还没有签署，不知道处置的总价款。

回答人：chenyiwei
因为“政府拆迁协议还没有签署，不知道处置的总价款”，故 3 月退租时不能转为持有待售资产。
7 月交钥匙时，因为“政府拆迁协议还没有签署，不知道处置的总价款”，故需对可获得的处置价款作出尽可能合理、谨慎的估计，如果无法合理估计的，可在预计补偿款不会低于被拆迁资产原账面价值的前提下，将将被拆迁的旧厂房的账面价值转入固定资产清理或者其他非流动总资产，到协议签订时再进行处置处理。